# 固定资产折旧

提问人：wocuishan 时间：2022-09-17 08:21:29
@chenyiwei 陈老师，您好。有个问题问一下。根据会计准则规定：已达到预定可使用状态但尚未办理竣工决算的固定资产，应当按照估计价值确定其成本，并计提折旧；待办理竣工决算后，再按实际成本调整原来的暂估价值，但不需要调整原已计提的折旧额。
实务中有一个问题跟您确认一下，我们公司有一个大型项目，涉及多项固定资产，并在去年办理了预转资，今年在与施工方对该工程进行结算后，发现有几项设备类资产在去年预转资时没有转固，故今年对这几项设备类资产进行了转固处理。请问这几项设备类资产是否需要补提折旧？
非常感谢！

回答人：chenyiwei
“今年在与施工方对该工程进行结算后，发现有几项设备类资产在去年预转资时没有转固，故今年对这几项设备类资产进行了转固处理”：如是，是否表明以前年度未将这些项目转固属于前期差错？如果是，则应予以更正处理，包括补提自应转固之日起至今的折旧。这部分折旧金额如果重大的，应追溯重述前期报表比较数据。

提问人：sangjl 时间：2022-11-09 20:22:21
陈老师，您好！咨询您个问题，《企业会计准则第 4 号-固定资产》第十九条：
企业至少应当于每年年度终了，对固定资产的使用寿命、预计净残值和折旧方法进行复核。
使用寿命预计数与原先估计数有差异的，应当调整固定资产使用寿命。
预计净残值预计数与原先估计数有差异的，应当调整预计净残值。
与固定资产有关的经济利益预期实现方式有重大改变的，应当改变固定资产折旧方法。
固定资产使用寿命、预计净残值和折旧方法的改变应当作为会计估计变更。请问：（ 1 ）假如固定资产折旧方法由平均年限法改为工作量法，在“与固定资产有关的经济利益预期实现方式有重大改变的，应当改变固定资产折旧方法。”情况下，折旧方法的改变是会计估计变更吗？（ 2 ）还是固定资产折旧方法由平均年限法改为工作量法，没有条件，就是会计估计变更呢？谢谢

回答人：chenyiwei
折旧方法改变是会计估计变更。
《企业会计准则第 28 号—会计政策、会计估计变更和差错更正》第八条：会计估计变更，是指由于资产和负债的当前状况及预期经济利益和义务发生了变化，从而对资产或负债的账面价值或者资产的定期消耗金额进行调整。
《讲解 2010 》：“根据会计确认、计量基础和列报项目所选择的、为取得与该项目有关的金额或数值所采用的处理方法，不是会计政策，而是会计估计，其相应的变更是会计估计变更。”
总之，在单个会计期间，会计政策决定了财务报表所列报的会计信息和列报方式；会计估计是用来确定与财务报表所列报的会计信息有关的金额和数值。
（二）划分会计政策变更和会计估计变更的方法
企业可以采用以下具体方法划分会计政策变更与会计估计变更：分析并判断该事项是否涉及会计确认、计量基础选择或列报项目的变更。当至少涉及其中一项划分基础变更的，该事项是会计政策变更；不涉及上述划分基础变更时，该事项可以判断为会计估计变更。
【例 29 － 5 】某企业在前期将自行购建的固定资产相关的一般借款费用计入当期损益，当期根据会计准则的规定，将符合条件的有关借款费用予以资本化，企业因此将对该事项进行变更。该事项的计量基础未发生变更，即都是以历史成本作为计量基础；该事项的会计确认发生变更，即前期将借款费用确认为一项费用，而当期将其确认为一项资产；同时，会计确认的变更导致该事项在资产负偾表和利润表相关项目的列报也发生变更。该事项涉及会计确认和列报的变更，所以属于会计政策变更。
【例 29 一 6 】企业原采用双倍余额递减法计提固定资产折旧，根据固定资产使用的实际情况，企业决定改用直线法计提固定资产折旧。该事项前后采用的两种计提折旧方法都是以历史成本作为计量基础，对该事项的会计确认和列报项目也未发生变更，只是固定资产折旧、固定资产净值等相关金额发生了变化。因此，该事项属于会计估计变更。